臺灣臺南地方法院民事裁定  
111年度監宣字第405號
聲  請  人  曾○嬉  住○○市○區○○路000號之0
上列聲請人聲請准許處分受監護宣告人之財產事件，本院裁定如
下：
    主      文
許可聲請人曾○嬉代理受監護宣告人劉○基（男，民國00年0月00
日生，身分證統一編號：Z000000000號）就其所繼承被繼承人劉
○○花（女，民國00年00月00日生，身分證統一編號：Z000000000
號，民國000年00月00日死亡）之遺產，依如附表所示之分割方
法辦理遺產分割。
聲請程序費用新臺幣壹仟元由受監護宣告人劉○基之財產負擔。
    理　　　由
一、按監護人對於受監護人之財產，非為受監護人之利益，不得
    使用、代為或同意處分。監護人為下列行為，非經法院許可
    ，不生效力：㈠代理受監護人購置或處分不動產。㈡代理受監
    護人，就供其居住之建築物或其基地出租、供他人使用或終
    止租賃。監護人不得以受監護人之財產為投資。但購買公債
    、國庫券、中央銀行儲蓄券、金融債券、可轉讓定期存單、
    金融機構承兌匯票或保證商業本票，不在此限，民法第1101
    條定有明文。又上開規定，依民法第1113條之規定，準用於
    成年人之監護。
二、本件聲請意旨略以：聲請人為劉○基之母親，劉○基前經鈞院
    以97年度禁字第208號裁定宣告為禁治產人，並依修正前民
    法第1111條之規定，由聲請人為其法定監護人，嗣聲請人聲
    請指定會同開具財產清冊之人，經鈞院以111年度司監宣字
    第17號裁定指定劉○基之舅父曾○榮為會同開具財產清冊之人
    在案。茲因受監護宣告人劉○基之祖母劉○○花於民國110年11
    月10日死亡，遺有如附表所示之遺產，受監護宣告人劉○基
    為法定繼承人之一，應繼分為12分之1，為辦理遺產分割，
    擬由受監護宣告人劉○基按其應繼分比例分割取得遺產，該
    遺產分割確實是為受監護宣告人劉○基之利益而處分，為此
    ，聲請人爰依法聲請鈞院許可聲請人代理受監護宣告人劉○
    基就其所繼承被繼承人劉○○花之遺產，依如附表所示之分割
    方法辦理遺產分割等語。 
三、查劉○基前經本院以97年度禁字第208號裁定宣告為禁治產人
    ，是依民法總則施行法第4條第2項規定，民法總則中華民國
    97年5月2日修正之條文施行前，已為禁治產宣告者，視為已
    為監護宣告，故劉○基應視為已受監護宣告，合先敘明。次
    查劉○基前經本院宣告為禁治產人時，依修正前民法第1111
    條之規定，係由母親即聲請人為其法定監護人，嗣又經本院
    以111年度司監宣字第17號裁定指定劉○基之舅父曾○榮為會
    同開具財產清冊之人之事實，業經本院依職權調取本院97年
    度禁字第208號禁治產宣告事件卷宗、111年度司監宣字第17
    號會同開具財產清冊之人事件卷宗核閱無誤，堪予認定。
四、又查聲請人主張受監護宣告人劉○基之祖母劉○○花於110年11
    月10日死亡，遺有如附表所示之遺產，受監護宣告人劉○基
    為法定繼承人之一，應繼分為12分之1，為辦理遺產分割，
    擬由受監護宣告人劉○基按其應繼分比例分割取得遺產等情
    ，業據聲請人提出除戶謄本、戶籍謄本、繼承系統表、財政
    部南區國稅局遺產稅免稅證明書影本、土地登記第一類謄本
    、建物登記第一類謄本等件為證，堪予認定，且經核該遺產
    分割方式並無不利於受監護宣告人劉○基之情形，足認符合
    受監護宣告人劉○基之利益，是聲請人聲請本院許可由其代
    理受監護宣告人劉○基就其所繼承被繼承人劉○○花之遺產，
    依如附表所示之分割方法辦理遺產分割，於法自無不合，應
    予准許。
五、依家事事件法第164條第2項，裁定如主文。
中　　華　　民　　國　　111 　年　　11　　月　   1　　日
                      家事法庭  法　官　葉惠玲
以上正本係照原本作成。
如對本裁定抗告須於裁定送達後10日內向本院提出抗告狀，並應
繳納抗告費新台幣1,000元整。
中　　華　　民　　國　　111 　年　　11　　月　　1 　　日
                                書記官　陳玉芬   
　　　　　　　　　　　　　　　　
附表：
一、不動產
分割方法：由受監護宣告人劉○基繼承取得12分之1
編號 項　目 面積（平方公尺） 應有部分 １ 臺南市○區○○段00○00地號土地 26 全部 ２ 臺南市○區○○段00○000地號土地 74 全部 ３ 臺南市○區○○段0000○號即門牌號碼臺南市○區○○街0段00號房屋  全部 

二、動產
分割方法：由受監護宣告人劉○基繼承取得12分之1
編號 項　　目 金額 １ 臺南水交社郵局存款 （帳號：00000000000000） 新臺幣67,966元 ２ 中國國際商業銀行存款 （帳號：00000000000） 新臺幣469元 ３ 元大銀行府城分行存款 （帳號：00000000000000） 新臺幣56,989元